# 请教陈老师：矿山勘探过程中收益的会计处理

提问人：liaowenjia 时间：2011-05-31 15:13:58
公司现处于矿山的勘探阶段，相应的勘探支出都资本化了。
情况一：公司与外部第三方就某矿权签订了金属矿河砂及山地坡积物回收承包合同，每年向对方收取固定的承包收入，但不向对方承诺河砂及山地坡积物的矿石数量及品质。
情况二：公司现将某矿区内部分勘查工程委托第三方进行风险勘查施工；公司不承担勘查工程施工所遇到的任何风险，由工程施工所产生的一切不利后果及风险均由第三方承担。勘查施工所采出的副产归第三纳方所有，合同期满，第三方应该无条件退出勘查工程施工区。第三方每年向公司支付固定副产品收益分成费。
陈老师，对于上述两种情况的收入的在勘探期间是应该计收入呢？还是冲减资本化的勘探支出？有无相关的准则关于这一点的。

回答人：chenyiwei
不清楚你说的具体背景，也没有处理过这方面的实务。但个人理解，从准则角度，确认收入的一项基本前提是它来源于“日常活动”。
由于情况 2 所述事项仅涉及勘察期间，所以这部分固定副产品收益分成费可能冲减资本化勘探支出可能性较大。对于情形 1 ，如果对方承包的区域在一段时间内处于勘察建设期，在该期间内对方回收的金属矿河砂及山地坡积物也是在工程建设活动中产生的，则冲减资本化勘探支出的可能性较大。 由于没有处理过这方面的实务，只能从一般会计原理角度出发谈一些初步的想法，请有实务经验的网友协助，谢谢。